臺灣臺中地方法院刑事判決　　　　　 100年度智簡上字第15號
上　訴　人　臺灣臺中地方法院檢察署檢察官
被　　　告　廖雯儀
上列上訴人因被告違反商標法案件，不服本院100年度智簡字第
14號，中華民國100年7月25日第一審刑事簡易判決（聲請簡易判
決處刑案號：臺灣臺中地方法院檢察署100年度偵字第8948、113
32號及移送併案審理案號：100年度偵字第11415號），提起上訴
，本院管轄第二審之合議庭判決如下：
    主    文
上訴駁回。
    犯罪事實及理由
一、本案經本院合議庭審理結果，認第一審刑事簡易判決之認事
    用法及量刑均無不當，應予維持，並引用臺灣臺中地方法院
    檢察署檢察官起訴書、移送併辦意旨書及本院第一審刑事簡
    易判決書之記載（如附件1 、2 、3 所示）。
二、檢察官上訴意旨略以：
  (一)按刑法上量刑之一般標準，應以行為人之責任為基礎，並審
    酌一切情狀，尤應注意刑法第57條所列各款事項，為科刑輕
    重之標準，諸如犯罪之手段、犯罪行為人違反義務之程度、
    犯罪所生之危險、犯罪行為人犯罪後之態度，均應綜合考量
    。而刑法第57條第10款所稱犯罪後之態度，包括犯人犯罪後
    ，因悔悟而力謀恢復原狀或賠償被害人損害等情形在內，雖
    為單純科刑應行審酌之情狀，非屬犯罪構成要件之事實，以
    經自由證明為已足；然所謂自由證明，係指使用之證據，其
    證據能力或證據調查程序不受嚴格限制而已，其關於此項科
    刑審酌之裁量事項之認定，仍應與卷存證據相符，方為適法
    。而刑罰之量定，固屬法院自由裁量之職權行使，惟刑事審
    判之量刑，在於實現刑罰權之分配的正義，故法院對科刑判
    決之被告量刑，應符合罪刑相當原則，使罰當其罪，以契合
    人民之法律感情，此所以刑法第57條明定科刑時應審酌一切
    情狀，尤應注意該條所列各款情形，以為科刑輕重之標準（
    參照最高法院96年度臺上字第2357號判決意旨）。
  (二)本件被告之犯行，依該求刑因子試算系統試算結果為有期徒
    刑5月，而被告於原審亦同意「判處有期徒刑5月以下，並得
    易科罰金之刑」。雖被告於審理中認罪，並表示需照顧其患
    有急性骨髓性白血病之母親及單親幼子，無法外出工作，致
    於網路上販賣仿冒商標商品云云。惟被告於偵查中並未認罪
    ，且始終亦未與被害人和解，或取得被害人之諒解；被告於
    民國99年間已因行使偽造私文書及詐欺等罪，經法院判處有
    期徒刑3月確定；嗣又再犯有偽造文書及詐欺等罪嫌，再經
    臺灣臺北地方法院檢察署檢察官提起公訴（99年度偵字第
    26201號、100年度偵字第2312號），此有臺灣高等法院被告
    前案紀錄表附於原審卷可佐。雖被告於審理中認罪，然若在
    事證明確之案件認罪，而未見其有表示悔意之行為，則該認
    罪有何可大獲寬典之處？再查被告係其母親謝月蓮與廖志強
    結婚所生，謝月蓮後與廖志強離婚，於78年6月30日另與曾
    鴻枝結婚，2人於79年間生有1女曾淑靜，被告則於94年12月
    25日與朱明輝結婚，有戶籍謄本、戶役政連結作業系統資料
    可參。是謝月蓮另有配偶曾鴻枝、女兒曾淑靜可照料，被告
    曾四處犯罪，其母謝月蓮是否真只有依賴被告照料？而要照
    料其母非得在網路上販賣仿冒世界知名之商標商品不可？
  (三)原審以被告有上述緣由，未依求刑因子試算系統判處有期徒
    刑5月，縱非無見。然在其他眾多因子存在及被告亦表示願
    受5月以下之刑度之狀況下，僅判處拘役40日（未達原求刑
    之一半），與上述量化之依據偏離太多，實屬偏輕，爰依法
    提起上訴，請將原判決撤銷，更為適法之判決等語。
三、按量刑之輕重，係事實審法院得依職權自由裁量之事項，茍
    已斟酌刑法第57條各款所列情狀而未逾越法定刑度，則不得
    遽指為違法；又在同一犯罪事實與情節，如別無其他加重或
    減輕之原因，下級審量定之刑，亦無過重或失輕之不當情形
    ，則上級審法院對下級審法院之職權行使，原則上應予尊重
    （最高法院72年臺上字第6696號判例、85年度臺上字第2446
    號判決意旨參照）。經查，原審依具體個案認定事實，並審
    酌被告明知所販售如附表所示之商品，係屬仿冒註冊商標之
    商品，竟為圖一己私利販賣仿冒商標圖樣之商品，侵害他人
    之商標權，造成商標權人之損害，間接影響我國保護智慧財
    產權之國際聲譽，對商標權人潛在市場利益造成侵害非小，
    惟衡酌被告係為照料其患有急性骨髓性白血病之母親及其單
    親幼子，無法外出工作，一時失慮，始於網路上販賣仿冒商
    標商品，有其提出之中國醫藥大學附設醫院診斷證明書2紙
    及其戶籍謄本1份足憑，而此次被告販賣仿冒商標商品之期
    間非長，所查扣之仿冒商標商品數量亦尚少，且被告犯後已
    坦認犯罪，深具悔意，暨其為高職畢業之智識程度及家庭經
    濟狀況勉持之生活狀況（參其警詢筆錄）等一切情狀，依刑
    事訴訟法第449條第2項、第450條第1項、第454條，商標法
    第82條、第83條，刑法第11條、第55條、第41條第1項前段
    ，依其職權行使，判處被告拘役40日，並諭知易科罰金之折
    算標準，經核認事用法均無違誤不當之處；再被告固於原審
    審理時表示願受有期徒刑5月以下刑之宣告，然被告所犯商
    標法第82條之罪，法定本刑為1年以下有期徒刑、拘役或科
    或併科新臺幣5萬元以下罰金等刑度，原審量刑並未逾越法
    律規定之範圍，亦無濫用權限之情事，核屬妥適。本院復考
    量被告自述其自殺前例及其當庭提出之輕度精神障礙身心障
    礙手冊及湯元皓診所99年9月17日出具診斷被告罹患慢性精
    神病（嚴重憂鬱症合併精神病）之診斷證明書各1紙之身心
    狀況，認上訴人臺灣臺中地方法院檢察署檢察官以原審量刑
    過輕為由提起上訴，指摘原判決不當，為無理由，應予駁回
    。
據上論斷，應依刑事訴訟法第455 條之1 第1 項、第3 項、第
368 條、第373 條，判決如主文。
本案經檢察官陳興男到庭執行職務。
中    華    民    國   100    年    10    月    18    日
              刑事第十八庭   審判長法  官  許月馨
                                   法  官  戰諭威
                                   法  官  胡宜如
以上正本證明與原本無異。
本件判決不得上訴。
                                   書記官  張禎庭
中    華    民    國   100    年    10    月    18    日
附錄本案論罪科刑法條：
商標法第82條
明知為前條商品而販賣、意圖販賣而陳列、輸出或輸入者，處
1 年以下有期徒刑、拘役或科或併科新臺幣 5 萬元以下罰金。